* Z:\mnt\9a3f66c9-6d6d-4e50-b992-ca8f034e1022\Download\EEG\canal\canal_teste_fonte.asc
XU1 EletrodoA EletrodoB V+ V- InAmp terra N014 N017 INA823
R3 terra EletrodoA 100k
R4 terra EletrodoB 100k
C1 V+ terra 1µ
C2 V- terra 1µ
R1 N014 N017 1.01k
V1 EletrodoA EletrodoB SINE(0 800u 100) AC 1
XU2 N013 HP150m V+ V- HP150m LT1112
R2 N013 terra 107k
C3 N013 InAmp 10µ
R20 N009 N008 10k
R21 N008 HP150m 10k
R22 N004 N009 43.2
C11 N005 N004 1µ
R23 N010 N005 162k
C12 N010 HP150m 1µ
R24 Notch60 N004 86.6
R25 N010 terra 7.87Meg
XU10 terra N008 V+ V- N009 LT1124
XU11 terra N004 V+ V- N005 LT1124
XU12 N010 N011 V+ V- Notch60 LT1124
R26 Notch60 N011 1k
R27 N011 terra 1k
XU4 terra N007 V+ V- LP160 LT1124
C6 LP160 N007 100n
R11 N007 N006 715
C7 N006 terra 1.62µ
R12 N006 Notch60 499
R13 LP160 N006 5.23k
XU15 N016 N012 V+ V- offset LT1677
R40 N016 N015 1k
R41 N016 LP160 1k
V8 N015 0 1.65
R37 offset N012 1k
R38 N012 terra 1k
XU5 N003 V+ N001 LT317A
R5 V+ N003 120
R6 N003 terra 200
C5 N001 terra 0.1µ
C4 V+ terra 1µ
V§Bateria N001 terra 9V
XU3 N001 N002 V- LM337
R7 V- N002 120
R8 N002 terra 200
C8 V- terra 1µ
C9 N001 terra 0.1µ
* K = 1 + (100k / Rg) p/ K = 100.0099 Rg = 1.01k
* AMPLIFICADOR DE INSTRUMENTAÇÃO
.tran 0 0.2 0.1
* High-Pass; 1st order Bessel; 150mHz passband; \nOptimize: Noise; +Vs: 3.3; -Vs: -3.3; GBW comp
* Analog Filter Wizard
* Bandstop Filter- 2nd order Bessel  Passband:\nAo: 1.000 V/V, Fc: 60 Hz, BWp: 1 Hz, Rp: 1.000 dB\nStopband:\nBWs: 100 mHz, Asb: -40.00 dB, Gain 2V/V
* TI Filter Design Tool
* Lowpass Filter- 2nd order Bessel\nPassband: Ao: 10.60 V/V, Fp: 160 Hz, Rp: 1.000 dB\nStopband: Fs: 1.6 kHz, Asb: -40.00 dB\nMultiple feedback - TI filter design tool
* Offset de 1.65V para remover a parte negativa
* Vout = 1.25 × (1 + R2/R1) + (I_adj × R2)
* Vout = -1.25 × (1 + R2/R1) + (-I_adj × R2)\n-3.32 = -1,25 * (1 + 200/120) - (0,00005 × 200)
* Fonte simétrica +-3.3V\nAlimentado por bateria de 9V
* FONTE
* CANAL
.lib INA823.sub
.lib LM337.sub
.lib LTC.lib
.backanno
.end
